【裁判字號】    89,台上,3651
【裁判日期】    890622
【裁判案由】    偽造文書
【裁判全文】
最高法院刑事判決                              八十九年度台上字第三六五一號
    上  訴  人  甲○○
右上訴人因偽造文書案件，不服台灣高等法院中華民國八十九年二月二十二日第二審
判決（八十九年度上訴字第一○○號，起訴案號：台灣桃園地方法院檢察署八十七年
度偵字第一四七二四號），提起上訴，本院判決如左：
    主  文
上訴駁回。
    理  由
按刑事訴訟法第三百七十七條規定，上訴於第三審法院，非以判決違背法令為理由，
不得為之，是當事人提起第三審上訴，應以原判決違背法令為理由，係屬法定要件。
如果上訴理由狀並未依據卷內訴訟資料，具體指摘原判決不適用何種法則或如何適用
不當，或所指原判決之違法情事，顯與法律規定得為第三審上訴理由之違法情形不相
適合時，均應認其上訴為違背法律上之程式，予以駁回。本件原判決綜合調查證據之
結果，撤銷第一審不當之判決，改判依牽連犯關係從一重仍論處上訴人甲○○連續行
使偽造私文書，足以生損害於他人罪刑，已詳敘所憑之證據及認定之理由，從形式上
觀察，並無違背法令之處。而送達於應受送達人之住居所、事務所或營業所，不獲會
晤應受送達人，亦無受領文書之同居人或受僱人時，得將文書寄存送達地之自治或警
察機關，並作送達通知書，黏貼於應受送達人住居所、事務所或營業所門首，以為送
達，為民事訴訟法第一百三十八條所明定，此項規定，依刑事訴訟法第六十二條規定
，於刑事訴訟準用之。本件上訴人之住所地為桃園縣楊梅鎮○○街二○號，惟於第一
審已陳明其居所地為台北市○○區○○路二段四二九號一樓，於第二審上訴狀亦為相
同之記載，而原審指定民國八十九年二月十五日為審理期日之傳票，於向上訴人上開
住、居所地為送達時，因未獲會晤上訴人本人，亦無受領文書之同居人或受僱人，送
達人乃依上開規定，分別於民國八十九年一月二十九日及八十九年二月一日將應送達
之文書寄存於轄管桃園縣警察局楊梅分局楊梅派出所及台北市政府警察局中正第二分
局泉州街派出所，並作送達通知書黏貼於上訴人門首，以為送達，有送達證書二紙存
卷可查，依法已生送達之效力。上訴人並未以言詞或書狀，向原審釋明有何不能到庭
之正當理由，原審乃不待其陳述逕行判決，按之刑事訴訟法第三百七十一條之規定，
並不違法。上訴意旨，稱其審判期日未到庭係因未經原審合法傳喚云云，顯非依據卷
內資料執為指摘之適法第三審上訴理由，其上訴違背法律上之程式，應予駁回。
據上論結，應依刑事訴訟法第三百九十五條前段，判決如主文。
中      華      民      國    八十九    年      六      月    二十二    日
                              最高法院刑事第七庭
                                  審判長法官  謝  家  鶴
                                        法官  洪  文  章
                                        法官  花  滿  堂
                                        法官  陳  世  淙
                                        法官  洪  佳  濱
      右正本證明與原本無異
                                              書  記  官
中      華      民      國    八十九    年      七      月      十      日


司法院資訊處製作；財團法人民間司法改革基金會備份。
